臺灣新北地方法院刑事判決
111年度審易字第394號
公  訴  人  臺灣新北地方檢察署檢察官
被      告  林士邦






上列被告因竊盜案件，經檢察官提起公訴（110年度偵字第44667
號），被告於本院準備程序中就被訴事實為有罪之陳述，經本院
裁定進行簡式審判程序，判決如下：
    主  文
林士邦犯攜帶兇器竊盜罪，處有期徒刑陸月，如易科罰金，以新
臺幣壹仟元折算壹日；未扣案之犯罪所得新臺幣肆仟元沒收，於
全部或一部不能沒收或不宜執行沒收時，追徵其價額。
    事  實
一、林士邦於民國109年12月19日7時45分許，騎乘其不知情之母
    林嬿倫所有之車牌號碼000-0000號普通重型機車，行經新北
    市○○區○○路0段00號「新城牙醫診所」（無人在內）時，見
    該診所鐵捲門半開，有機可趁，竟意圖為自己不法之所有，
    基於竊盜之犯意，進入該診所後（侵入建築物部分，未據告
    訴），以現場所取得客觀上足對人之生命、身體、安全構成
    威脅，具有危險性而可供兇器使用之剪刀1把，破壞櫃檯抽
    屜鎖頭，竊取診所負責人李秀芬所有放置在該處之現金新臺
    幣（下同）4,000元，得手後隨即騎乘上開機車離開現場。
    嗣李秀芬發現遭竊報警處理，經警調閱監視器錄影畫面比對
    後，始循線查悉上情。
二、案經臺灣新北地方檢察署檢察官簽分暨李秀芬訴由新北市政
    府警察局新莊分局報告臺灣新北地方檢察署檢察官偵查起訴
    。
    理  由
壹、程序方面：
    本件被告林士邦所犯係死刑、無期徒刑、最輕本刑為3年以
    上有期徒刑以外之罪，其於準備程序中就被訴事實為有罪之
    陳述，經法官告知簡式審判程序之旨，並聽取公訴人及被告
    之意見後，依刑事訴訟法第273條之1第1項規定，裁定本案
    改依簡式審判程序審理，且依刑事訴訟法第273條之2及第15
    9條第2項規定，不適用傳聞法則有關限制證據能力之相關規
    定，合先敘明。
貳、實體方面：
一、上揭犯罪事實，業經被告林士邦於偵查中、本院準備程序及
    審理時均坦承不諱，核與證人即告訴人李秀芬於警詢時、證
    人即車牌號碼000-0000號普通重型機車車主林嬿倫於偵查中
    之證述相符，並有監視器錄影畫面截圖照片共21張、車輛詳
    細資料報表1紙及監視器錄影畫面檔案光碟在卷可稽（見偵
    查卷第15至25頁），足認被告之自白與事實相符，洵堪採為
    認定事實之依據。本案事證明確，被告犯行，洵堪認定，應
    依法論科。
二、論罪科刑：
  ㈠按刑法第321條第1項第3款之攜帶兇器竊盜罪，係以行為人攜
    帶兇器竊盜為其加重條件，此所謂兇器，其種類並無限制，
    凡客觀上足對人之生命、身體、安全構成威脅，具有危險性
    之兇器均屬之，且祇須行竊時攜帶此種具有危險性之兇器為
    已足，並不以攜帶之初有行兇之意圖為必要，且該兇器不必
    原屬行竊者本人所有，亦不以自他處攜至行竊處所為必要，
    縱在行竊場所隨手拾取應用，其有使人受傷之危險既無二致
    ，自仍應屬攜帶兇器之範疇，最高法院79年台上字第5253號
    判例、90年度台上字第1261號判決意旨可資參照。查，被告
    行竊時所用之剪刀1把，雖未扣案，惟其乃金屬所製，既能
    破壞抽屜鎖頭，質地應屬堅硬，如以之攻擊人體，足以造成
    相當之傷害，是可認該物客觀上可對人之生命、身體、安全
    構成威脅，具有危險性，屬刑法第321條第1項第3款所稱之
    兇器。是核被告所為，係犯刑法第321條第1項第3款之攜帶
    兇器竊盜罪。
  ㈡爰審酌被告正值青年，不思以正途獲取所需，貪圖私利而竊
    取他人財物，顯然欠缺尊重他人財產權之觀念，所為殊非可
    取，惟念其犯後坦承犯行，態度尚可，並兼衡其素行、犯罪
    之動機、目的、手段、竊得財物之價值，及其自陳高中肄業
    之智識程度，入監前從事保全工作、須扶養妹妹之生活狀況
    等一切情狀，量處如主文所示之刑，並諭知如易科罰金之折
    算標準，以資懲儆。
三、沒收：
  ㈠按犯罪所得，屬於犯罪行為人者，沒收之；前2項之沒收，於
    全部或一部不能沒收或不宜執行沒收時，追徵其價額，刑法
    第38條之1第1項前段、第3項分別定有明文。
  ㈡查，被告竊得之現金4,000元，屬犯罪所得，未據扣案，亦未
    實際合法發還告訴人，爰依刑法第38條之1第1項前段、第3
    項之規定宣告沒收，於全部或一部不能沒收或不宜執行沒收
    時，追徵其價額。至被告行竊時所用之剪刀1把，乃係被告
    於現場所取得，有監視器錄影畫面截圖照片在卷可稽，並非
    屬被告所有，爰不予宣告沒收或追徵。
據上論斷，應依刑事訴訟法第273條之1第1項前段、第299條第1
項前段，刑法第321條第1項第3款、第41條第1項前段、第38條之
1第1項前段、第3項，刑法施行法第1條之1第1項，判決如主文。
本案經檢察官楊唯宏提起公訴，經檢察官張啓聰到庭執行職務。
中　　華　　民　　國　　111 　年　　5 　　月　　31　　日
                  刑事第二十五庭  法  官      曾淑娟  
如不服本判決，應於判決送達後20日內敘明上訴理由，向本院提
出上訴狀（應附繕本），上訴於臺灣高等法院。其未敘述上訴理
由者，應於上訴期間屆滿後20日內向本院補提理由書「切勿逕送
上級法院」。
                                  書記官      王若安　
中　　華　　民　　國　　111 　年　　6 　　月　　2 　　日
附錄本案論罪科刑法條全文：
中華民國刑法第321條
犯前條第1項、第2項之罪而有下列情形之一者，處6月以上5年以
下有期徒刑，得併科50萬元以下罰金：
一、侵入住宅或有人居住之建築物、船艦或隱匿其內而犯之。
二、毀越門窗、牆垣或其他安全設備而犯之。
三、攜帶兇器而犯之。
四、結夥三人以上而犯之。
五、乘火災、水災或其他災害之際而犯之。
六、在車站、港埠、航空站或其他供水、陸、空公眾運輸之舟、
    車、航空機內而犯之。
前項之未遂犯罰之。